臺灣臺中地方法院刑事判決　　　　　　　94年度訴字第1277號
公　訴　人　臺灣臺中地方法院檢察署檢察官
被　　　告　甲○○
指定辯護人　本院公設辯護人　梁乃莉
上列被告因偽造有價證券等案件，經檢察官提起公訴（九十三年
度偵字第一三一八四號、第二一一八六號），本院判決如下：
    主  文
甲○○連續意圖供行使之用，而偽造有價證券，處有期徒刑年
貳月。如附表所示偽造之支票伍張，均沒收。
    事  實
一、甲○○與戊○○之女丁○○原係男女朋友，並得隨意進出戊○○與丁○○位於臺中市○○路○段二六號十一樓之二住處
    ，詎甲○○因需錢孔急，竟基於意圖為自己不法之所有之概
    括犯意，於民國九十三年二月中旬某日下午四時許，在上揭
    戊○○與丁○○住處，竊取丁○○所有之車號五Ｒ－八０七
    七號自用小客車之行車執照及車籍資料後，旋即以之為擔保
    持向某不知名之地下錢莊借款。又甲○○復承前意圖為自己
    不法之所有之概括犯意，先後於九十三年五月十五日、同年
    五月二十日（詳附表所示，起訴書誤載為同年四月初某日）
    ，在上揭戊○○、丁○○住處，連續竊取戊○○所有之如附
    表所示之空白支票五張及丁○○所有之臺中市○○路○段二
    六號十一樓之二土地及建物所有權狀，得手後，復基於意圖
    供行使之用而偽造有價證券之概括犯意，未經得戊○○之同
    意，於每次竊取支票時，即先以戊○○置於與支票同處之支
    票帳戶印章，盜蓋「戊○○」之印文於如附表所示五張空白
    支票之發票人欄上，盜用完畢後即將印章放回原處，旋於如
    附表所示行使時間，各持如附表所示之空白支票至如附表所
    示之地點，當場各在支票金額欄、發票日欄填載如附表所示
    之金額及發票日，而連續偽造戊○○為發票人之如附表所示
    支票五張，並隨即再如附表所示之地點，將各該支票交付如
    附表所示之執票人以供作借款擔保而行使。嗣因臺中商業銀
    行崇德分行通知戊○○有人持其所有之支票提示，經戊○○
    掛失止付並報警處理，而丙○○則因將持有甲○○所交付之
    戊○○支票提示付款時，為警循線查獲。
二、案經臺中市警察局第一分局、第四分局分別移送臺灣臺中地
    方法院檢察署檢察官偵查起訴。
    理  由
一、上揭事實，業據被告甲○○迭於警、偵訊及本院審理時坦承
    不諱，且被害人藍俊昇於偵查中已陳稱被告持以戊○○名義
    簽發之支票向其借款之情屬實，並經證人即被害人戊○○、
    丁○○、證人簡俊祥於偵查中證述綦詳，復經證人丙○○、
    乙○○於警詢、偵查中證述屬實，且有掛失止付票據提示人
    資料查報表、遺失票據申報書、票據掛失止付通知書各一份
    、支票影本四紙、保管現金切結書二份、臺中商業銀行總行
    、崇德分行函各一份、臺中市中正地政事務所建物、土地所
    有權狀各一份、丁○○上揭自用小客車行車執照一份在卷可
    資佐證，足認被告之自白與事實相符。本件事證明確，被告
    之犯行，應堪認定。
二、被告甲○○偽造有價證券係為供借款之擔保，其詐得借款之
    行為，應另成立詐欺取財罪，是核被告所為，係犯刑法第三
    百二十條第一項竊盜罪、同法第二百零一條第一項意圖供行
    使之用，而偽造有價證券罪及同法第三百三十九條第一項之
    詐欺取財罪。其盜用印章之行為係偽造有價證券之部分行為
    ；又被告偽造有價證券後復持以行使，其行使之低度行為應
    為偽造之高度行為所吸收，均不另論罪。被告先後多次偽造
    有價證券、竊盜及詐欺取財等犯行，均時間緊接、方法相同
    ，觸犯構成要件相同之罪名，顯係各基於概括犯意反覆為之
    ，為連續犯，各依刑法第五十六條規定以一罪論，並均加重
    其刑。而被告所犯上揭竊盜罪、偽造有價證券罪及詐欺取財
    罪間有方法結果之牽連關係，為牽連犯，應依刑法第五十五
    條之規定，從較重之偽造有價證券罪論處。又公訴人雖未引
    用詐欺取財條文，惟於犯罪事實欄已明確記載被告以偽造之
    本票供作向他人借款之擔保之詐欺取財事實，詐欺取財部分
    既經起訴，本院自應加以裁判；另被告係未經得戊○○之同
    意，先以戊○○置於與支票同處之印章，盜蓋「戊○○」之
    印文於如附表所示五張空白支票之發票人欄上，盜用完畢後
    即將印章放回原處，是公訴人誤認被告亦竊取戊○○上揭支
    票帳戶之印章，尚屬未洽，均併予指明。爰審酌被告因一時
    失慮偶罹重典，偽造戊○○支票向他人借款，已足擾亂金融
    秩序，雖上開支票早經被害人戊○○申請掛失止付而未受有
    實際損害，且被告偽造支票數量僅有五張，金額非鉅，然被
    告迄今尚未與被害人達成和解，暨其智識、犯罪手段及犯後
    坦承犯行，態度良好等一切情狀，量處如主文所示之刑，以
    示儆懲。末查，如附表所示偽造之支票五張，係屬偽造之有
    價證券，不問屬於犯人與否，應依刑法第二百零五條之規定
    宣告沒收之。
據上論斷，應依刑事訴訟法第二百九十九條第一項前段，刑法第
五十六條、第二百零一條第一項、第三百二十條第一項、第三百
三十九條第一項、第五十五條、第二百零五條，罰金罰鍰提高標
準條例第一條前段，判決如主文。
中　　華　　民　　國　　94　　年　　8 　　月　　25　　日
                        臺灣臺中地方法院刑事第十一庭
                                審判長法　官  林源森
                                      法　官  莊嘉蕙
                                      法　官  王世華
上為正本係照原本作成
如不服本判決，應於判決送達後十日內，向本院提出上訴狀。
                                      書記官  劉易柔
中　　華　　民　　國　　94　　年　　8 　　月　　25　　日
附錄本案論罪科刑法條
中華民國刑法第二百零一條
意圖供行使之用，而偽造、變造公債票、公司股票或其他有價證
券者，處三年以上十年以下有期徒刑，得併科三千元以下罰金。
行使偽造、變造之公債票、公司股票或其他有價證券，或意圖供
行使之用，而收集或交付於人者，處一年以上七年以下有期徒刑
，得併科三千元以下罰金。
 中華民國刑法第三百二十條
 (普通竊盜罪、竊佔罪)
意圖為自己或第三人不法之所有，而竊取他人之動產者，為竊盜
罪，處五年以下有期徒刑、拘役或五百元以下罰金。
意圖為自己或第三人不法之利益，而竊佔他人之不動產者，依前
項之規定處斷。
前二項之未遂犯罰之。
中華民國刑法第三百三十九條
 (普通詐欺罪)
意圖為自己或第三人不法之所有，以詐術使人將本人或第三人之
物交付者，處五年以下有期徒刑、拘役或科或併科一千元以下罰
金。
以前項方法得財產上不法之利益或使第三人得之者，亦同。
前二項之未遂犯罰之。
附表：
┌──┬──────┬──────┬──────┬─────┬──────┐
│編號│支票號碼及付│ 發　票　日 │發票金額（新│  執 票 人│行使之時間、│
│    │款人        │            │台幣）      │          │地點及目的  │
├──┼──────┼──────┼──────┼─────┼──────┤
│ 一 │CDA0000000；│九十三年七月│四萬五千元  │　丙○○  │九十三年五月│
│    │臺中商業銀行│十五日      │            │（被告先將│十五日，在臺│
│    │崇德分行。  │            │            │支票交予友│中市國立美術│
│    │            │            │            │人「阿生」│館旁，被告持│
│    │            │            │            │，再由「阿│向「阿生」借│
│    │            │            │            │生」將支票│款三萬元。  │
│    │            │            │            │轉予丙○○│            │
│    │            │            │            │）        │            │
├──┼──────┼──────┼──────┼─────┼──────┤
│ 二 │CDA0000000；│九十三年七月│四萬五千元  │　乙○○  │九十三年五月│
│    │臺中商業銀行│二十日      │            │          │二十日，在臺│
│    │崇德分行。  │            │            │          │中市○○路與│
│    │            │            │            │          │大雅路口華南│
│    │            │            │            │          │當鋪，被告持│
│    │            │            │            │          │向乙○○借款│
│    │            │            │            │          │三萬元。    │
│    │            │            │            │          │            │
├──┼──────┼──────┼──────┼─────┼──────┤
│ 三 │CDA0000000；│九十三年七月│五萬元      │　乙○○  │九十三年五月│
│    │臺中商業銀行│二十日      │            │          │二十日，在臺│
│    │崇德分行。  │            │            │          │中市○○路與│
│    │            │            │            │          │大雅路口華南│
│    │            │            │            │          │當鋪，被告持│
│    │            │            │            │          │向乙○○借款│
│    │            │            │            │          │三萬五千元。│
│    │            │            │            │          │            │
│    │            │            │            │          │            │
├──┼──────┼──────┼──────┼─────┼──────┤
│ 四 │CDA0000000；│九十三年七月│四萬六千元  │　藍俊昇  │九十三年五月│
│    │臺中商業銀行│十五日      │            │          │十五日（起訴│
│    │崇德分行。  │            │            │          │書誤載為同年│
│    │            │            │            │          │六月十四日）│
│    │            │            │            │          │，在中投公路│
│    │            │            │            │          │草屯交流道，│
│    │            │            │            │          │被告持向藍俊│
│    │            │            │            │          │昇借款三萬元│
│    │            │            │            │          │。          │
├──┼──────┼──────┼──────┼─────┼──────┤
│ 五 │CDA0000000；│九十三年七月│五萬元      │　藍俊昇  │九十三年五月│
│    │臺中商業銀行│十五日      │            │          │二十日（起訴│
│    │崇德分行。  │            │            │          │書誤載為同年│
│    │            │            │            │          │七月五日），│
│    │            │            │            │          │在中投公路草│
│    │            │            │            │          │屯交流道，被│
│    │            │            │            │          │告持向藍俊昇│
│    │            │            │            │          │借款三萬五千│
│    │            │            │            │          │元。        │
└──┴──────┴──────┴──────┴─────┴──────┘
